臺中高等行政法院裁定
　　　　　　　　　　　　　　　　　　 93年度訴字第00682號
　　　　　　　　　　　　　　　.
原　　　告　甲○○
被　　　告　臺中縣大肚鄉永順國民小學
代　表　人　乙○○
訴訟代理人　丙○○
上列當事人間因有關教育事務事件，原告不服臺中縣政府中華民
國93年10月29日府訴委字第0930284387號訴願決定，提起行政訴
訟，本院裁定如下：
    主　文
原告之訴駁回。
訴訟費用由原告負擔。
    理　由
一、按「提起訴願，以有行政處分之存在為前提要件。所謂行政
    處分，乃行政主體就具體事件所為之發生法律上效果之單方
    的行政行為。至行政官署所為單純的事實之敘述或理由之說
    明，既不因該項敘述或說明而生法律效果，自非行政處分，
    人民對之，即不得提起訴願。」、「提起訴願，係對官署之
    處分不服而請求救濟之程序，必以有行政處分之存在，為其
    前提。被告官署之通知，並非對原告之請求有所准駁，在法
    律上無何種效果因之發生，積極或消極之行政處分，均不存
    在，原告自不得對該項通知，提起訴願。」改制前行政法院
    44年度判字第18號、48年度判字第70號著有判例。次按「原
    告之訴，有起訴不備其他要件者，行政法院應以裁定駁回之
    。」行政訴訟法第107條第1項第10款定有明文。
二、本件原告起訴意旨略以：原告為被告機關91學年度家長會委
    員，並曾擔任該校89及90年學年度家長會長，依據台中縣中
    等小學以下學校校務會議設置要點四、(二)3 規定為該校校
    務會議之家長會代表，得參與該校校務會議議決校務重大事
    項。民國92年6月25日被告機關舉行該校91年度下學期第二
    次定期校務會議（下稱第一次校務會議），並於開會前一日
    僅以電話通知該校家長會副會長施俊丞一人代表家長會出席
    ，並未通知要討論或表決重大事項，惟該校教師李瑞珍於該
    次會議前一日完成「變更該校學生放學時間之建議案」提案
    連署，以臨時動議當場提出討論，經會議主席表明會議前曾
    以問卷調查詢問本校學生家長，大都希望維持下午4時30 分
    放學。有關教師代表之意見由與會老師表決後，請家長會與
    會代表告知家長會委員有關本提案學校老師之意見，業經與
    會學校教師代表表決通過變更學生放學時間為下午4時整。
    與會之家長會代表表示是否提前放學須經家長會決議後決定
    ，主席裁示由與會家長會代表轉達學校教師之意見，並未就
    本案做成結論。並於同年8月28日晚間召集教師代表及家長
    代表協商爭議，經被告機關校長決議放學時間仍維持下午4
    時20分不變，惟本案提案老師李瑞珍認為該決議案於第一次
    校務會議中業經表決通過，被告機關不遵守該決議內容，明
    顯違法，以侵害其教師權益為由向台中縣教師申訴評議委員
    會（下稱縣申評會）提起申訴，案經申評會決定申訴有理由
    。被告機關於收到評議書後，於93年1月8日召開臨時校務會
    議（下稱第二次校務會議）針對放學時間進行協商，經表決
    通過以下午4時20分為放學時間，原告曾參與本次會議。被
    告機關依據上開會議協商結果向台灣省教師申訴評議委員會
    （下稱省申評會）提起再申訴，惟省申評會仍維持縣申評會
    決議駁回被告機關之再申訴。被告機關以93年5月10日永順
    小覆家字第001號函通知永順國小家長委員會有關省申評會
    評議結果，並告知將調整學生放學時間，原告於93年5月25
    日向被告機關陳情，要求維持93年1月8日召開臨時校務會議
    表決通過以下午4時20分為放學時間之決議，經被告機關以
    93年5月28日永順小覆家字第002號函拒絕其請求。原告不服
    ，循序提起本件行政訴訟，請求撤銷被告93年5月10日永順
    小覆家字第001號函、93年5月28日永順小覆家字第002號函
    及訴願決定等語。
三、經查，被告93年5月10日永順小覆家字第001號函係被告函知
    該校家長委員會：「有關本校放學時間四點或四點二十之議
    ，經省申評會評議結果，學校敗訴，學校擬於近期內提前於
    四點放學，請查照。」依該函之內容純屬告知家長會將依據
    省申評會決定改變學生放學時間，並未就原告之請求有所准
    駁，依據首揭改制前行政法院48年度判字第70號判例意旨，
    該函並非行政處分。訴願決定以上開函非屬行政處分，不予
    受理，即無不合。原告提起行政訴訟，顯非合法，應予駁回
    。
四、次查，被告93年5月28日永順小覆家字第002號函，係原告於
    93年5月25日向被告機關陳情，要求維持93年1月8日召開臨
    時校務會議表決通過以下午4時20分為放學時間之決議，經
    被告機關以該函覆知原告：「有關本校放學時間，經台中縣
    、台灣省教師申訴評議委員會評議結果，學校敗訴。台端所
    請維持原案，四點二十分放學。礙難照准，覆請查照。」按
    學生在校時間之訂定，依「臺中縣國民中小學學生在校時間
    規定」第三點第二項之規定，各校應依據學校條件、社區特
    性、家長期望、學生需要等相關因素，結合教師代表、社區
    和家長代表，訂定學生每日到校及離校時間。是學生家長就
    學校之放學時間，並無請求學校變更之權，原告陳情要求以
    下午4時20分為放學時間，亦僅是促請被告召開會議作成決
    定之發動而已。被告以上開函文函覆，僅係就原告之陳情事
    項，說明被告依台中縣、台灣省教師申訴評議委員會評議結
    果，學校敗訴，應依該評議結果執行放學時間。該函覆純屬
    事實經過之敘述及理由之說明，並不因該項敘述或說明而生
    法律效果，該函自非行政處分。揆諸首揭改制前行政法院44
    年度判字第18號判例意旨，原告對之，亦不得提起訴願。訴
    願機關未為不予受理之決定，而為實體上予以駁回，理由雖
    有不同，惟其結果並無不合。原告復提起本件行政訴訟，依
    首開說明，亦非合法，應併予駁回。本件既從程序上予以駁
    回，則兩造關於實體上主張及攻擊防禦方法，毋庸加以審究
    ，併此敘明。
五、依行政訴訟法第107條第1項第10款、第104條、民事訴訟法
    第95條、第78條，裁定如主文。
中　　華　　民　　國　　94　　年　　4　　月　　13　　日
                第三庭審判長法  官　沈　應　南
                            法  官　許　武　峰
                            法  官　林　秋　華
以上正本證明與原本無異。
如不服本裁定，應於裁定送達後10日內以書狀敘明理由，經本院
向最高行政法院提起抗告（須依對造人數附具繕本）；並應預繳
送達用雙掛號郵票390元（34元及5元郵票各10份)。
中　　華　　民　　國　　94　　年　　4　　月　　13　　日
                            書記官　王  百  全
